# 请教政府产业引导基金作为母基金投入子基金的会计核算

提问人：zengfengxia 时间：2017-05-03 10:11:08
请教陈版 A公司为拟上市公司，甲曾是天使投资人B基金委派到A公司任职的董事。 2016 年 5 月，甲从B基金和A公司离职，同月甲设立C公司（具备私募基金管理人资格，其中A公司持有C公司20%的股权，甲及其管理团队持有C公司80%的股权）。 现在A公司、C公司、D基金（省级国有独资引导基金）、E基金（市级国有独资引导基金）、F基金（私募基金）共同发起设立了股权投资基金G（以下简称“G基金”），其中A公司出资占40%，C公司出资占1.88%，D基金出资占30%，E基金出资占12.5%，F基金出资占15.62%。C公司担任G基金的GP，其余出资人为LP。 G基金设立投资决策委员会，经过法定授权获得对G基金相关投资和退出决策的最终决策权，G基金的投资决策委员会由 5 名委员组成。其成员由合伙人会议推荐，GP决定。 特殊约定： 1 、基金清算时如果出现亏损，承担亏损的依次顺序是GP、D基金、其他LP。 2 、基金存续期内，D基金投资形成的财产份额，基金的其他股东（有优先购买权）或以外的投资者均可随时购买，即：从D基金出资之日起计算， 4 年内(含 4 年)购买的，以D基金原始出资额转让； 4 年至 6 年内(含 6 年)购买的，以D基金原始出资额及从第 5 年起按照转让时中国人民银行公布的 1 年期贷款基准利率计算的利息之和转让； 6 年以上仍未退出的，将与其他出资人同股同权在存续期满后清算退出。 3 、任何应提交给投资决策委员会与本基金投资事项相关的议案均应在提交表决之前送交D基金作合规性审查，D基金具有与投资决策委员会成员相同的知情权，有权获得GP将提供给投资决策委员会成员相同的项目资料，并有权就相关问题提出质询。D基金在进行合规性审查后有权否决被其认为违反《某市创投引导基金管理办法》禁止性规定的议案，被D基金否决的议案无需再提交表决，亦不得施行。 问：A公司是否应将其发起设立的G基金纳入其合并范围？如果A将持有的20%的c出售掉，是否纳入合并范围？或者如果A减少在G基金的比例，不如降低到30-35%，是否纳入合并范围。

回答人：chenyiwei
基本可以确定基金D是不参与经营管理的，在此情况下需要了解E、F的收益分享原则，考虑有无约定收益和保本保障等，以及引入E、F的目的，才能做出判断。

提问人：zengfengxia 时间：2017-05-04 09:54:49
谢谢陈版，A、E、F收益、风险承担原则一致，均为无约定收益和保本承诺的风险投资 按陈版的意思，这个案例中判断控制权归属，可以将D的出资剔除考虑？剔除后，A的出资份额最大，更有可能控制该基金？ 为何可以不考虑D对基金可能拥有的控制权，虽然D在四年内不享有投资收益，但可能承担绝大部分亏损。

回答人：chenyiwei
D只承担亏损不享有收益，且其作为政府引导基金的特殊身份，更多地是承担政府职能，所以在考虑控制权问题时剔除D。在判断控制权时，不仅要关注兜底责任，还要关注收益的分享。

提问人：zengfengxia 时间：2017-05-05 09:45:01
谢谢陈版，这个案例中，因D的兜底出资，事实上，就本金损失的风险而言，除D以外的出资人可能都不会承担，这种风险和报酬承受程度没有明确关系的结构化主体，应怎么判断控制权的归属？剔除D后，A虽然出资份额最高，但未必承担了最大的风险。

回答人：chenyiwei
D作为政府主体承担的风险应从项目整体风险中扣除，按剔除这部分D承担的风险之后的收益和风险在其他合伙人之间的分布情况考虑控制权问题。